【裁判字號】    97,交聲,2951
【裁判日期】    971128
【裁判案由】    違反道路交通管理處罰條例聲明異議
【裁判全文】
臺灣臺北地方法院交通事件裁定        97年度交聲字第2951號
原處分機關  臺北市交通事件裁決所
異  議  人
即受處分人    甲○○
上列異議人即受處分人因違反道路交通管理處罰條例案件，對於
臺北市交通事件裁決所中華民國97年10月21日所為之處分（原處
分案號：北市裁罰字第裁22-AEX146270號），聲明異議，本院裁
定如下：
    主  文
異議駁回。
    理  由
一、原處分機關處分意旨略以: 異議人即受處分人甲○○於民國
    97年8月19日8時50分許，駕駛車牌號碼219-NZ號計程車，未
    依規定將執業登記證正本安置於車內指定之插座，行經臺北
    市○○路○段與杭州路口時．為警攔停並依法舉發。爰依道
    路交通管理處罰條例第36條第5項，裁處異議人罰鍰新臺幣
    （下同）1500元。
二、異議意旨略以: 異議人之執業登記證確有依規定放在右邊架
    子上，是警察攔停時，把登記證正本從架子上拿下來予警察
    查核。警察所查扣之影本是我影印下來的紀念品。並沒有違
    規，請求撤銷原處分云云。
三、按計程車駕駛人未依規定將執業登記證安置車內指定之插座
    或以他物遮蔽者，處1500元罰鍰，道路交通管理處罰條例第
    36條第5項，定有明文。
四、訊據異議人固坦承於上揭時、地，遭警攔停，惟矢口否認有
    何違規情事，辯稱: 我在右手方依規定要放正本的地方，我
    放兩張，一張是正本，一張是我自己做的彩色影印本云云。
    惟查:
  (一)異議人未依規定將執業登記證安置車內指定之插座一節，業
    據證人乙○○於本院訊問時結證: 當天我是執行巡邏勤務，
    行經杭州南路、仁愛路口時．發現219-NZ計程車副駕駛座前
    方放置的營業登記證是影印本，不是正本，所以就將他攔下
    等語在案。異議人雖堅稱已依規定放置正本於指定插座上。
    但查，異議人於本院訊問時陳稱: 在右手方依規定要放正本
    的地方，我放兩張，一張是我自己的紀念品，是我自己做的
    彩色影本，一張是正本等語。依異議人之上開所言，異議人
    確有將彩色影印的執業登記證插放在規定放置執業登記證正
    之插座疑。由此益認證人乙○○上開所述: 異議人放置執業
    登證影本於指定插座等語，堪信為真實，而可採信。
  (二)至於異議人雖辯稱: 因為警察時常要我查看執業登記證，所
    以正本、影本二張放在一起云云。惟查，執業登記證插放特
    定位置，除便於主管機關之管理、交通警察之查核外，亦方
    便消費者之辨識。該插座之空間極小，異議人將正本插放其
    內，即足供警察之查核及消費者之辨識，已完全符合相關規
    定，實無同時再插放彩色影印本在該小小之插座上之必要。
    又查執業登記證是異議人執行計程車職務之證明文件，並非
    有何特殊紀念意義之物品，異議人特意將之彩色影印作為紀
    念品，亦殊難想像。縱其製作彩色影印本係為留作紀念，則
    既係作為紀念品之用，又為何不放在家中或其他安全之處罰
    ，而係插放在依規定用來插放執業登記證正本之狹小空間裡
    ，此亦不合常情甚明。是本院認異議人上開所辯各節，均逸
    於常規，應為卸責之詞，無足採信。從而，本件異議人之上
    開違規事實，事證明確，洵堪認定。
五、綜上，本件異議人確有未依規定在指定之位置插放執業登記
    證之違規行為，從而，原處分機關依前揭道路交通管理處罰
    條例第36條第5項、違反道路交通管理事件統一裁罰標準及
    處理細則及違反道路交通管理事件統一裁罰標準表之規定，
    裁處受處分人罰鍰1500元，核無違誤。本件異議人之異議為
    無理由，應予駁回。
據上論斷，應依道路交通案件處理辦法第19條，裁定如主文。
中    華    民    國    97    年    11    月    28    日
                  交通法庭    法  官  李桂英
上正本證明與原本無異。
如不服本裁定應於送達後5日內向本院提出抗告狀。
                              書記官  嚴君珮
中    華    民    國    97    年    11    月    28    日


司法院資訊處製作；財團法人民間司法改革基金會備份。
